臺灣高等法院臺中分院刑事判決　　　　94年度上訴字第1867號
上　訴　人
即　被　告　甲○○
上列上訴人因毒品危害防制條例案件，不服臺灣彰化地方法院94
年度訴字第935號中華民國94年7月13日第一審判決（起訴案號：
臺灣彰化地方法院檢察署九十四年度毒偵字第一七○四號、第一
七四七號、第二一七二號及移送併案：九十四年度毒偵字第二七
○四、三九五九、四六０三、四一０八、五一四八號），提起上
訴，本院判決如下：
    主 　 文
原判決撤銷。
甲○○連續施用第一級毒品，累犯，處有期徒刑壹年陸月；扣案
之海洛因壹瓶（毛重五點四公克）、海洛因壹包（淨重零點三七
公克）、海洛因三包（毛重○‧九公克）、海洛因二包（毛重共
二‧九公克）、海洛因二包（毛重共０‧八一公克）及摻有海洛
因香菸壹支均沒收銷燬之。又連續施用第二級毒品，累犯，處有
期徒刑拾月；扣案之安非他命伍包（合計毛重五點二公克）、安
非他命二包（合計毛重一‧二公克）、安非他命五包（合計毛重
五‧六公克）、安非他命一包（毛重一‧四六公克）均沒收銷燬
之。有期徒刑部分應執行有期徒刑貳年貳月。
    事 　 實
一、甲○○前於民國八十九年間曾因違反毒品危害防制條例案件
    ，經原審法院判處應執行有期徒刑一年八月確定；又於九十
    一年間因違反毒品危害防制條例案件，經臺灣臺東地方法院
    判處應執行有期徒刑六月確定。嗣其入監接續執行前開各案
    後，甫於九十三年十一月十日假釋出監，於九十四年二月二
    十七日因假釋期滿未經撤銷而視為執行完畢。又其於八十七
    年間曾因施用毒品案件，經依原審法院裁定送觀察、勒戒後
    ，認有繼續施用毒品之傾向，復依原審法院裁定送強制戒治
    ，嗣於八十九年五月十六日執行完畢釋放，由臺灣彰化地方
    法院檢察署檢察官於同年月二十五日，以八十九年度戒毒偵
    字第五八二號、第五八三號、第五八四號為不起訴處分確定
    ；再於八十九年間因施用毒品案件，經依原審法院裁定送強
    制戒治後，於九十年十一月十二日因停止戒治付保護管束期
    滿而執行完畢；又於九十一年間因施用毒品案件，經依臺灣
    臺東地方法院裁定送強制戒治後，甫於九十二年八月十五日
    執行完畢釋放。詎仍不知戒除毒癮，復基於施用第一級毒品
    海洛因之概括犯意，自九十四年三月初某日起，至同年八月
    二日止，在其位於彰化縣彰化市○○街九七巷四九號住處等
    地，以將海洛因摻入香菸內，再點火吸食之方式，連續施用
    海洛因多次，頻率約每兩天施用一次；另基於施用第二級毒
    品安非他命之概括犯意，自九十四年三月初某日起，至同年
    八月二日止，在其前揭住處等地，以將安非他命置於玻璃吸
    食器內，再以火加熱吸食所產生煙霧之方式，連續施用安非
    他命多次，頻率約每天施用一次。嗣先於九十四年三月三十
    日十三時三十分許，在彰化縣和美鎮○道○路口為警盤檢查
    獲，並扣得海洛因一瓶（毛重五‧四公克）；再於九十四年
    四月二日八時許，為警持搜索票至其前揭住處搜索而查獲，
    並扣得海洛因一包（淨重○‧三七公克）、安非他命五包（
    合計毛重五‧二公克）及摻有海洛因之香煙一支；復於九十
    四年四月二十一日十時四十分許，在彰化縣彰化市○○里○
    ○○○街七四號為警查獲。又於九十四年七月十五日淩晨二
    時許，在台中市○○路與武漢街口為警查獲，並扣得海洛因
    三包（毛重○‧九公克）、安非他命二包（合計毛重一‧二
    公克）。又於九十四年七月二十五日十一時許，在彰化市○
    ○路○段七七八號為警查獲。再於九十四年八月三日十二時
    三十分許，在彰化縣彰化市○○路○段五一三巷三號旁為警
    查獲，並扣得海洛因二包（毛重共０‧八一公克）、安非他
    命一包（毛重一‧四六公克）。復於九十四年八月四日十二
    時四十五分許，在台中縣烏日鄉○○路○段二之十九號九樓
    之一為警查獲，並扣得海洛因二包（毛重共二‧九公克）、
    安非他命五包（合計毛重五‧六公克）。
二、案經彰化縣警察局和美、彰化分局分別報告及臺灣彰化地方
    法院檢察署檢察官自動檢舉偵查起訴暨移送併案。
    理 　 由
一、訊據被告甲○○對於上揭施用第一級毒品海洛因及第二級毒
    品安非他命之犯行均坦承不諱，且其於上開時地為警查獲後
    ，經採其尿液送驗，結果呈嗎啡、安非他命陽性反應，有彰
    化縣衛生局等檢驗單位出具之煙毒尿液檢驗成績書附卷可稽
    ；又扣案之上開白粉及白色晶體分別經彰化縣警察局和美分
    局等查獲之單位及法務部調查局檢驗結果，白粉均含海洛因
    成分，白色晶體則均為安非他命，有彰化縣警察局和美分局
    等警方所出具之初步檢驗報告單、法務部調查局出具之鑑定
    通知書及彰化縣警察局彰化分局等出具之扣押筆錄附卷可按
    ，顯見被告之自白核與事實相符。又被告前於八十七年間曾
    因施用毒品案件，經依原審法院裁定送觀察、勒戒後，認有
    繼續施用毒品之傾向，復依原審法院裁定送強制戒治，嗣於
    八十九年五月十六日執行完畢釋放，由臺灣彰化地方法院檢
    察署檢察官於同年月二十五日，以八十九年度戒毒偵字第五
    八二號、第五八三號、第五八四號為不起訴處分確定；再於
    八十九年間因施用毒品案件，經依原審法院裁定送強制戒治
    後，於九十年十一月十二日因停止戒治付保護管束期滿而執
    行完畢；又於九十一年間因施用毒品案件，經依臺灣臺東地
    方法院裁定送強制戒治後，甫於九十二年八月十五日執行完
    畢釋放等情，有臺灣彰化地方法院檢察署刑案資料查註紀錄
    表、臺灣高等法院被告全國前案紀錄表各一份附卷可佐。綜
    上，本件事證明確，被告於強制戒治執行完畢後五年內再犯
    上揭施用第一級、第二級毒品之犯行，均堪認定。
二、核被告甲○○所為，係犯毒品危害防制條例第十條第一項之
    施用第一級毒品罪、第二項之施用第二級毒品罪。被告為施
    用而持有第一級毒品海洛因、第二級毒品安非他命之低度行
    為，已分別為施用該級毒品之高度行為所吸收，不另論罪。
    其先後多次施用海洛因及安非他命之行為，均時間密接，觸
    犯構成要件相同之罪，顯係各基於概括犯意所為，均應依連
    續犯規定，論以一罪，並加重其刑。另前開犯罪事實，原起
    訴書所漏列部分，與已載明起訴部分，有裁判上一罪之關係
    ，亦為起訴之效力所及，故本院自應併予審理，附此說明。
    又被告所犯上開二罪，犯意各別，行為互殊，應分論併罰之
    。末查，被告前於八十九年間曾因違反毒品危害防制條例案
    件，經原審法院判處應執行有期徒刑一年八月確定；又於九
    十一年間因違反毒品危害防制條例案件，經臺灣臺東地方法
    院判處應執行有期徒刑六月確定；嗣其入監接續執行前開各
    案後，甫於九十三年十一月十日假釋出監，於九十四年二月
    二十七日因假釋期滿未經撤銷而視為執行完畢等情，有臺灣
    彰化地方法院檢察署刑案資料查註紀錄表及臺灣高等法院被
    告全國前案紀錄表在卷可憑，其於五年以內再犯本件有期徒
    刑以上之二罪，均構成累犯，均應依刑法第四十七條之規定
    遞加重其刑。原審認上訴人罪證明確，予以論罪科刑，固非
    無見，惟查原審未及就上開被告自九十四年七月十五日為警
    查獲及其後之併案施用部分，加以審酌，尚有未洽。被告上
    訴意旨據以指摘原判決不當，為有理由，應由本院將原判決
    撤銷改判。爰審酌被告前即有毒品前科，經三次強制戒治後
    ，仍不能戒除毒癮，竟再度施用毒品戕害自身健康，及其犯
    罪之動機、目的、所生危害及犯罪後之態度等一切情狀，分
    別量處如主文第二項所示之刑，並定其應執行刑，以示懲儆
    。扣案之如主文所示之第一級毒品海洛因，第二級毒品安非
    他命及摻有海洛因香菸一支（與海洛因已無法析離），均
  　應依毒品危害防制條例第十八條第一項前段之規定宣告沒收
    並銷燬。
據上論結，應依刑事訴訟法第三百六十九條第一項前段、第三百
六十四條、第二百九十九條第一項前段、毒品危害防制條例第十
條第一項、第二項、第十八條第一項前段，刑法第十一條前段、
第五十六條、第四十七條、第五十一條第五款，判決如主文。
本案經檢察官乙○○到庭執行職務。
中　　華　　民　　國　　94　　年　　11　　月　　15  　日
              刑事第二庭  審判長法　官　李　璋　鵬
                                法　官　方　艤　駐
                                法　官　蕭　錦　鍾
上列正本證明與原本無異。
施用第一級毒品海洛因得上訴。
施用第二級毒品安非他命不得上訴。
如不服本判決應於收受送達後十日內向本院提出上訴書狀，其未
敘述上訴之理由者並得於提起上訴後十日內向本院補提理由書（
均須按他造當事人之人數附繕本）。
                                書記官　廖　次　芬
中　　華　　民　　國　　94　　年　　11　　月　　15　　日
附錄本案論罪科刑法條
毒品危害防制條例第十條：
施用第一級毒品者，處六月以上五年以下有期徒刑。
施用第二級毒品者，處三年以下有期徒刑。　　　　　　　　Ｒ
